fr: Type de support/présentoir: Vitrine de présentation; Support au sol; De table; Support mural; Autre
sl-SI: Vrsta stojala/zaslona: Vitrina; Talno stojalo; Namizna; Montaža na steno; Drugo
nb: Skativ-/visningstype: Visningsskap; Gulvstativ; Bordplate; Veggfeste; Annet
da: Stativ-/skærmtype: Vitrineskab; Gulvstativ; Bordplade; Vægmonteret; Andet
cs: Typ stojanu/displeje: Vitrína; Podlahový stojan; Deska stolu; Montáž na stěnu; Jiné
tr: Stand/Görüntüleme tipi: Vitrin; Zemin standı; Masaüstü; Duvara monte; Diğer
ja: スタンド/ディスプレイタイプ: 展示ケース; フロアスタンド; 卓上; ウォールマウント; その他
it: Tipo di supporto/espositore: Vetrina; Supporto da pavimento; Da tavolo; Montato a parete; Altro
pl: Typ stojaka/ekspozycji: Gablota; Stojak podłogowy; Blat stołu; Montowany na ścianie; Inne
hu: Állvány/polc típusa: Vitrin; Padlóállvány; Asztali; Falra szerelhető; Egyéb
ru: Тип стенда/витрины: Витрина; Напольный стенд; Настольный; Настенный; Другой
de: Ständer-/Displaytyp: Schaukasten; Bodenstandfuß; Tischgerät; Wandmontage; Sonstiges
th: ประเภทขาตั้ง/จอแสดงผล: ตู้โชว์; ขาตั้งพื้น; วางของได้; ยึดกับผนัง; อื่นๆ
el: Τύπος βάσης/οθόνης: Βιτρίνα; Βάση δαπέδου; Επιτραπέζια; Επιτοίχια; Άλλο
sk-SK: Typ stojana/displeja: Vitrína; Stojan na podlahu; Stolový; Nástenný; Iné
fi: Jalustan/näytön tyyppi: Näyttökotelo; Lattiateline; Pöydällä pidettävä; Seinään kiinnitettävä; Muu
lt-LT: Stendo / eksponavimo stovo tipas: Vitrina; Pastatomas stovas; Stalinis; Sieninis; Kita
zh-TW: 支架/顯示器類型: 展示架; 落地支架; 桌上型; 壁掛式; 其他
en: Stand/Display type: Display case; Floor stand; Tabletop; Wall-mounted; Other
ro-RO: Tip suport/platformă: Vitrină de prezentare; Stand de podea; Pentru masă; De perete; Altele
zh-CN: 支架/展示类型: 陈列柜; 落地支架; 桌面; 壁挂式; 其他
nl: Type standaard/display: Vitrinekast; Vloerstandaard; Tafelblad; Wandbevestiging; Andere
hr-HR: Vrsta postolja/vitrine: Vitrina; Podni stalak; Stolni; Zidni; Ostalo
pt-BR: Tipo de suporte/exibição: Balcão vitrine; Suporte de chão; Tampo de mesa; Montado na parede; Outro
vi: Loại chân đế/màn hình: Hộp trưng bày; Giá đặt trên sàn; Trên mặt bàn; Treo tường; Khác
sv: Typ av stativ/display: Displayskåp; Golvstativ; Bordsskiva; Väggmonterad; Övrigt
pt-PT: Tipo de suporte/ecrã: Caso de exposição; Suporte de chão; Tampo de mesa; Com suporte de parede; Outro
bg-BG: Тип стойка/витрина: Витрина; Подова стойка; Плот за маса; Стенен монтаж; Други
ko: 스탠드/디스플레이 타입: 진열장; 플로어 스탠드; 테이블탑; 벽걸이형; 기타
es: Tipo de soporte/pantalla: Vitrina; Soporte de suelo; Sobremesa; Montaje en pared; Otros